臺灣苗栗地方法院刑事判決
111年度易字第511號
公  訴  人  臺灣苗栗地方檢察署檢察官
被      告  黃家暉




上列被告因加重竊盜等案件，經檢察官提起公訴（111年度偵字
第5348號、第6280號、第6649號、第6826號），被告於準備程序
中就被訴事實為有罪之陳述，經本院告以簡式審判之旨並聽取當
事人意見後，裁定改行簡式審判程序，判決如下：
    主    文
黃家暉犯刑法第321條第1項第1款、第2款之加重竊盜罪，處有期
徒刑陸月，如易科罰金，以新臺幣壹仟元折算壹日，未扣案之犯
罪所得洋酒貳瓶及手鐲貳隻均沒收，於全部或一部不能沒收或不
宜執行沒收時，追徵其價額；又犯刑法第320條第1項之竊盜罪，
處有期徒刑貳月，如易科罰金，以新臺幣壹仟元折算壹日，未扣
案之犯罪所得新臺幣壹仟元沒收，於全部或一部不能沒收或不宜
執行沒收時，追徵其價額；又犯刑法第320條第1項之竊盜罪，處
有期徒刑參月，如易科罰金，以新臺幣壹仟元折算壹日；又犯刑
法第321條第1項第1款之加重竊盜罪，處有期徒刑陸月，如易科
罰金，以新臺幣壹仟元折算壹日。應執行有期徒刑壹年，如易科
罰金，以新臺幣壹仟元折算壹日；沒收部分併執行之。
    犯罪事實及理由
一、本件犯罪事實、證據名稱均引用檢察官起訴書之記載（如附
    件），其中犯罪事實一㈠第1行「於民國111年3月16日8時許
    」更正為「於民國110年12月中旬至111年3月16日8時許前之
    某時」（見偵5348卷第65頁），第2行「以不明方式」更正
    為「以未扣案之螺絲起子1支」（見本院卷第75頁）；證據
    名稱增列「被告黃家暉於本院準備程序及審理之自白」（見
    本院卷第75至78、88頁）。
二、法律適用：
　㈠按刑法第321條第1項第1款之侵入住宅竊盜罪，其所謂「住宅
    」，乃指人類日常居住之場所而言，公寓亦屬之。至公寓樓
    下之「樓梯間」，雖僅供各住戶出入通行，然就公寓之整體
    而言，該樓梯間為該公寓之一部分，而與該公寓有密切不可
    分之關係，故侵入公寓樓下之樓梯間竊盜，難謂無同時妨害
    居住安全之情形，自應成立刑法第321條第1項第1款於夜間
    侵入住宅竊盜罪（最高法院76年度台上字第2972號判決意旨
    ）。準此，不論係公寓大廈之地下室停車場或獨棟透天厝內
    之車庫，均與該公寓大廈或透天厝相連，其性質與樓梯間相
    當，甚且在透天厝之情形，車庫通常位在住宅之一樓位置，
    與日常生活起居密切相關，應認屬住宅整體之一部分，若行
    為人侵入停車區域行竊，自係侵入住宅無誤。次按刑法第32
    1條第1項所列各款為竊盜之加重條件，如犯竊盜罪兼具數款
    加重情形時，因竊盜行為祇有一個，仍祇成立一罪，不能認
    為法律競合或犯罪競合，但判決主文應將各種加重情形順序
    揭明，理由並應引用各款，俾相適應。
　㈡查被告於犯罪事實一㈣部分，係進入該社區之電動大門後，竊
    取告訴人黃司宇插在機車上之鑰匙等物，依上開說明，已該
    當刑法第321條第1項第1款之侵入住宅竊盜之情形。是核被
    告所為，犯罪事實一㈠部分係犯刑法第321條第1項第1款、第
    2款之毀損安全設備侵入住宅竊盜罪；犯罪事實一㈡、㈢部分
    ，係犯刑法第320條第1項之竊盜罪；犯罪事實一㈣部分，係
    犯刑法第321條第1項第1款之侵入住宅竊盜罪。被告所犯上
    開數罪，犯意各別，行為互殊，應分論併罰。
三、爰審酌被告尚值壯年，非無正常工作能力，竟為圖一己之利
    ，不循正當途徑獲取財物，恣意竊取他人財物，顯然欠缺尊
    重他人財產權之觀念，所為實應非難；兼衡其素行、犯後坦
    承犯行之態度，並考量其各次犯罪動機、手段、目的、情節
    ，及其於本院自陳高中肄業，入監前做工，未婚無子女，與
    60幾歲之母親同住，收入須扶養母親，無房貸、車貸、信貸
    等家庭經濟狀況（見本院卷第89頁），與本案各次竊取之財
    物價值，而被告未能與本案各告訴（被害）人達成和解賠償
    損害或取得宥恕，以及告訴人楊鍾林、林有祥於本院表示對
    刑度沒有意見（見本院卷第63、67、90頁），被害人劉彤伶
    於本院表示：被告事發當下無攻擊也無惡意，若被告有悔意
    請從輕量刑等語（見本院卷第65頁），告訴人黃司宇則未寄
    回意見調查表（見本院卷第61頁）等一切情狀，分別量處如
    主文所示之刑，及諭知易科罰金之折算標準。另參酌其各次
    犯行類型、次數、時空間隔、侵害法益之異同及侵害程度、
    各該法益間之獨立程度、非難重複性及回復社會秩序之需求
    性等因素，定其應執行刑如主文所示，及諭知易科罰金之折
    算標準。
四、沒收：
　㈠被告於犯罪事實一㈠竊得之洋酒2瓶及手鐲2隻；於犯罪事實一
    ㈡竊得之現金新臺幣1,000元，均未扣案，依刑法第38條之1
    第1項、第3項之規定，應予沒收，於全部或一部不能沒收或
    不宜執行沒收時，追徵其價額。
　㈡被告於犯罪事實一㈢、㈣分別竊得之機車及鑰匙2把、遙控器1
    個，均已實際合法發還告訴人林有祥、黃司宇，有贓物認領
    保管單在卷可稽（見偵6649卷第57頁，偵6280卷第67頁），
    依刑法第38條之1第5項規定，不予宣告沒收。
　㈢被告持犯本案犯罪事實一㈠犯行之螺絲起子1支及持犯本案犯
    罪事實一㈢之鑰匙，均未扣案，復無證據證明現仍存在，且
    上開物品取得容易，價值不高，並不具備刑法上之重要性，
    為免將來執行困難，爰不予宣告沒收。
據上論斷，應依刑事訴訟法第273條之1第1項、第299條第1項前
段、第310條之2、第454條第2項，判決如主文。
本案經檢察官曾亭瑋提起公訴，檢察官吳宛真到庭執行職務。
中　　華　　民　　國　　111 　年　　11　　月　　30　　日
                  刑事第一庭  法  官  顏碩瑋
以上正本證明與原本無異。　　　　　　　　　　　　　　　　如不服本判決應於收受判決後20日內向本院提出上訴書狀，並應敘述具體理由。其未敘述上訴理由者，應於上訴期間屆滿後20日內向本院補提理由書(均須按他造當事人之人數附繕本)「切勿逕送上級法院」。告訴人或被害人如對本判決不服者，應具備理由請求檢察官上訴，其上訴期間之計算係以檢察官收受判決正本之日期為準。　　　　　
　　　　　　　　            　書記官  蔡孟穎
中　　華　　民　　國　　111 　年　　11　　月　　30　　日
附錄本案論罪科刑法條：
中華民國刑法第320條
意圖為自己或第三人不法之所有，而竊取他人之動產者，為竊盜
罪，處5年以下有期徒刑、拘役或50萬元以下罰金。
意圖為自己或第三人不法之利益，而竊佔他人之不動產者，依前
項之規定處斷。
前二項之未遂犯罰之。
中華民國刑法第321條
犯前條第1項、第2項之罪而有下列情形之一者，處6月以上5年以
下有期徒刑，得併科50萬元以下罰金：
一、侵入住宅或有人居住之建築物、船艦或隱匿其內而犯之。
二、毀越門窗、牆垣或其他安全設備而犯之。
三、攜帶兇器而犯之。
四、結夥三人以上而犯之。
五、乘火災、水災或其他災害之際而犯之。
六、在車站、港埠、航空站或其他供水、陸、空公眾運輸之舟、
    車、航空機內而犯之。
前項之未遂犯罰之。